# 关于股改评估增值

提问人：bladesoul123 时间：2013-05-08 17:12:58
回复 poleon 的帖子
感谢回复，“民企不能按评估值调账”有依据吗？我了解到的之所以绝大多数股改是按账面净资产，主要是基于证监会的业绩连续计算的规定，并非有相关禁止的规定。

回答人：chenyiwei
这不仅是证监会的业绩连续计算规定的问题，而是股份有限公司和原有限责任公司的法人资格和会计主体都是延续的，同一会计主体自然不能在存续期间评估调帐。所以这也是有会计原则方面考虑的。